臺灣高雄地方法院刑事判決
110年度審易字第1387號
公  訴  人  臺灣高雄地方檢察署檢察官
被      告  徐祥龍



上列被告因竊盜案件，經檢察官提起公訴（110年度偵字第22355
號），本院裁定進行簡式審判程序，判決如下：
    主  文
徐祥龍犯侵入住宅竊盜未遂罪，處有期徒刑參月，如易科罰金，
以新臺幣壹仟元折算壹日；又犯竊盜罪，處有期徒刑貳月，如易
科罰金，以新臺幣壹仟元折算壹日。應執行有期徒刑肆月，如易
科罰金，以新臺幣壹仟元折算壹日。緩刑貳年。
    事實及理由
一、本件被告所犯為死刑、無期徒刑、最輕本刑為3年以上有期
    徒刑以外之罪，其於準備程序中就被訴事實為有罪之陳述，
    經法官告知簡式審判程序之旨，並聽取當事人之意見後，本
    院裁定進行簡式審判程序。又本件之證據調查，依刑事訴訟
    法第273條之2規定，不受同法第159條第1項、第161條之2 
    、第161條之3、第163條之1及第164條至第170條規定之限制
    ，均合先敘明。
二、本案犯罪事實及證據，業據檢察官於起訴書記載明確，均予
    引用如附件，並就證據部分補充：被告徐祥龍於本院審理時
    之自白（見本院卷第135、143、145頁）。
三、論罪科刑：
（一）罪名：
　　　核被告所為，分別係犯刑法第321條第2項、第1項第1款之
      侵入住宅竊盜未遂罪、同法第320條第1項之竊盜罪。被告
      所犯上開2罪間，犯意各別，行為互殊，應予分論併罰。
（二）刑之減輕事由：
      被告如起訴書犯罪事實欄一、前段所為，已著手實行竊盜
      之犯行，惟尚未發生竊得財物之結果而未遂，應依刑法第
      25條第2項之規定，按既遂犯之刑減輕之。
（三）刑罰裁量：
　　　爰以行為人之責任為基礎，審酌被告不思以正當方法獲取
      所需，竟分別竊取他人財物既未遂，侵害他人財產法益，
      所為實有不該。惟念被告犯後坦承犯行，態度尚可，兼衡
      其素行，本件犯罪之手段、情節、所生危害、智識程度、
      家庭生活、經濟狀況等一切具體情狀（涉被告個人隱私，
      均詳卷），分別量處如主文所示之刑，並均諭知易科罰金
      之折算標準，併定其應執行刑及諭知易科罰金之折算標準
      。
（四）不予沒收之說明：
　　　被告所竊取之紅茶1瓶、咖啡4罐、麵包1個，雖經被告所
      食用而未扣案發還被害人，然此等食品價值不高，沒收欠
      缺刑法上之重要性，爰不予宣告沒收。　　　 
四、緩刑之宣告：
    被告未曾因故意犯罪受有期徒刑以上刑之宣告，有臺灣高等
    法院被告前案紀錄表在可考，又被告犯後已坦承犯行，業具
    悔意，並表示因罹患精神疾病，需住院治療（見本院卷第13
    7頁），諒被告經此偵審程序及刑之宣告，應知所警惕，信
    無再犯之虞，且被害人亦當庭表示願意原諒被告給予緩刑之
    機會等語（見本院卷第29頁），本院認所宣告之刑應以暫不
    執行為適當，爰併均予宣告緩刑2年，以啟自新。　　　
據上論斷，應依刑事訴訟法第273條之1第1項、第299條第1項前
段、第310條之2、第454條第2項，刑法第320條第1項、第321條
第1項第1款、第2項、第25條第2項、第41條第1項前段、第51條
第5款、第74條第1項第1款，刑法施行法第1條之1，判決如主文
。
本案經檢察官胡詩英提起公訴，檢察官范文欽到庭執行職務。
中　　華　　民　　國　　111 　年　　3 　　月　　29　　日
                  刑事第五庭  法  官    黃政忠
以上正本證明與原本無異。
如不服本判決應於收受送達後20日內向本院提出上訴書狀，並應
敘述具體理由；如未敘述上訴理由者，應於上訴期間屆滿後20日
內向本院補提理由書（均須按他造當事人之人數附繕本）「切勿
逕送上級法院」。
「因疫情而遲誤不變期間，得向法院聲請回復原狀」。
中　　華　　民　　國　　111 　年　　3 　　月　　30　　日
                              書記官    儲鳴霄
附錄本判決論罪科刑法條：
中華民國刑法第320條
意圖為自己或第三人不法之所有，而竊取他人之動產者，為竊盜
罪，處5年以下有期徒刑、拘役或50萬元以下罰金。
意圖為自己或第三人不法之利益，而竊佔他人之不動產者，依前
項之規定處斷。
前二項之未遂犯罰之。

中華民國刑法第321條
犯前條第1項、第2項之罪而有下列情形之一者，處6月以上5年以
下有期徒刑，得併科50萬元以下罰金：
一、侵入住宅或有人居住之建築物、船艦或隱匿其內而犯之。
二、毀越門窗、牆垣或其他安全設備而犯之。
三、攜帶兇器而犯之。
四、結夥三人以上而犯之。
五、乘火災、水災或其他災害之際而犯之。
六、在車站、港埠、航空站或其他供水、陸、空公眾運輸之舟、
    車、航空機內而犯之。
前項之未遂犯罰之。

附件：
臺灣高雄地方檢察署檢察官起訴書
                                    110年度偵字第22355號
　　被　　　告　徐祥龍　男　40歲（民國00年0月0日生）
　　　　　　　　　　　　住○○市○○區○○路000巷00號6樓
　　　　　　　　　　　　居高雄市○○區○○○路000巷0號之
　　　　　　　　　　　　　205房
　　　　　　　　　　　　國民身分證統一編號：Z000000000號
上被告因竊盜案件，已經偵查終結，認應該提起公訴，茲將犯罪
事實及證據並所犯法條分敘如下：
　　　　犯罪事實
一、徐祥龍意圖為自己不法之所有，基於侵入住宅竊盜之犯意，
    於民國110年8月11日18時57分許，趁高雄市○○區○○○路000巷
    000號蔡洪麗清所有之住宅鐵門未關之際，逕自走入屋內搜
    尋物品，惟未尋獲物品而未遂；又基於竊盜之犯意，於同日
    18時58分許，在上址隔壁高雄市○○區○○○路000巷0號蔡洪麗
    清所經營之店舖外，見桌上擺放有食品等物，乃徒手竊取紅
    茶1瓶、咖啡4罐、麵包1個等物，得手後徒步離去。
二、案經蔡洪麗清訴由高雄市政府警察局鼓山分局報告偵辦。
　　　　證據並所犯法條
一、證據清單及待證事實
編號 證據名稱 待證事實 1 被告徐祥龍於警詢之供述 坦承本案行為。 2 證人即告訴人蔡洪麗清於警詢之證述 食物被竊之事實。 3 監視器錄影畫面及截圖6張、檢察官勘驗補充說明、現場照片3張 1.被告先進入高雄市○○區○○○路000巷000號，約25秒後走出。 2.被告在高雄市○○區○○○路000巷0號店前桌上取走飲料等物品。 3.佐證現場情形。 4 扣押物品目錄表、贓物認領保管單 被告提出紅茶空瓶1個，經告訴人領回 

二、核被告徐祥龍所為，係犯刑法第321條第2項、第1項第1款之
    侵入住宅竊盜罪未遂罪嫌，及同法第320條第1項之竊盜罪嫌
    。上開二犯行，犯意各別，行為互殊，請分論併罰。
三、依刑事訴訟法第251條第1項提起公訴。
　此　致
臺灣高雄地方法院
中　　華　　民　　國　 110　　年　　12　　月　　6 　　日
　　　　　　　　　　　　　　　檢　察　官　胡詩英